臺灣臺南地方法院刑事判決　　　　　　　94年度交訴字第30號
公　訴　人　臺灣臺南地方法院檢察署檢察官
被　　　告　甲○○　男　40歲.
上列被告因公共危險案件，經檢察官提起公訴（93年度營偵字第
1479號、94年度調偵字第2號），被告就被訴事實為有罪之陳述
，本院裁定進行簡式審判程序，判決如下：
    主  文
甲○○因過失傷害人，累犯，處拘役伍拾日，如易科罰金，以參
佰元折算壹日。又駕駛動力交通工具肇事，致人傷而逃逸，累犯
，處有期徒刑捌月。
    事  實
一、甲○○前因妨害自由罪，經台灣高等法院台南分院判處有期
    徒刑4月確定，於民國93年1月2日易科罰金執行完畢，仍不
    知警惕。甲○○於其汽車駕駛執照吊扣期間（自93年9月4日
    起至94年3月3日止），仍於93年10月22日上午9時40分許，
    無照駕駛引擎號碼0000000號自小客車（原車牌號碼SZ-3831
    號，改懸掛已註銷之車牌號碼TG-2617號車牌），沿台南縣
    柳營鄉○○村○○○路○段由東往西方向行駛，途經該路段
    160號前欲停駛路旁時，本應注意汽車行駛時，駕駛人應注
    意車前狀況及兩車併行之間隔，隨時採取必要之安全措施，
    以避免危險之發生，而依當時之天候晴、日間自然光線、市
    區道路○路面乾燥、無缺陷、亦無障礙物，並無不能注意之
    情事，詎甲○○應注意、能注意，竟疏未注意車前動態及兩
    車併行之間隔。適有未考領合格駕駛執照之乙○騎駛車牌號
    碼VCI-895號輕機車，亦沿台南縣柳營鄉○○村○○○路○
    段由東向西方向騎駛在甲○○自小車同向前方，甲○○見狀
    煞避不及，致其所駕駛自小客車右前車頭處自後追撞乙○所
    騎乘機車之左後車身，乙○因而人車倒地，受有「頭部外傷
    合併臉部擦傷、右手撕裂傷、四肢多處擦傷」等傷害。甲○
    ○明知駕駛自小客車肇事致人受傷，不僅未停車照料傷者及
    留置現場等待警方前往處理，竟基於肇事逃逸之犯意，隨即
    駕駛該自小客車逃離現場。嗣經警據報並調閱監視錄影帶，
    始循線查獲。
二、案經乙○訴由台南縣警察局新營分局報請台灣台南地方法院
    檢察署檢察官偵查起訴。
    理  由
一、本件被告甲○○所犯係死刑、無期徒刑、最輕本刑為3年以
    上有期徒刑以外之罪，其於審判程序中就被訴事實為有罪之
    陳述，經本院告知簡式審判程序之旨，並聽取公訴人、被告
    之意見後，認為適宜由受命法官獨任進行簡式審判程序，依
    刑事訴訟法第273條之1第1項規定，裁定由受命法官獨任進
    行簡式審判程序，合先敘明。
二、訊據被告甲○○對於前揭時、地，汽車駕駛執照吊扣期間駕
    車肇事，致告訴人乙○受有前述傷害，並於肇事後，隨即駕
    駛該自小客車離開現場等事實均供承不諱，核與證人即告訴
    人乙○於警訊及本院審理時證述之情節大致相符，並有告訴
    人乙○之奇美醫院柳營分院診斷證明書1紙、道路交通事故
    現場圖、道路交通事故調查報告表(一)、(二)、車籍作業系統查
    詢認可資料2紙、現場照片13張及監視器翻拍照片7張等附卷
    可稽。又「被告前被舉發二筆違反道路交通管理事件，該二
    案件依道路交通管理處罰條例第65條第1項第3款易處吊扣駕
    駛執照各3個月結案（吊扣期間為93年9月4日至94年3月3日
    ），被告復於93年9月9日駕駛SZ-3831號自小客車被警察舉
    發「駕駛執照吊扣期間駕車」之違規，依上揭處罰條例第21
    條第1項第7款、第2項及第67條第3項規定除罰鍰外，並吊銷
    其駕駛執照，1年內不得考領駕駛執照……」等情，有交通
    部公路總局嘉義區監理所新營監理站94年4月1日日嘉監營字
    第0940002008號函暨所附汽車駕照基本資料及吊扣銷歷史情
    況、及94年5月2日嘉監營字第0940002726號函等附卷可按。
    是於本件車禍事故發生時，被告確係無駕駛執照而駕車乙節
    ，堪予認定。按汽車行駛時，駕駛人應注意車前狀況及兩車
    併行之間隔，並隨時採取必要之安全措施；道路交通安全規
    則第94條第3項定有明文。被告於前揭時地駕車本應注意上
    開規定，且依當時情形，又無不能注意之情形，竟疏未注意
    車前動態及兩車併行之間隔，致生本件車禍事故，其有過失
    ，已甚明顯。而告訴人乙○確因本件車禍而受有前開傷害，
    已如前述，是被告之過失行為與告訴人乙○之傷害結果間，
    顯有相當因果關係。從而，被告之自白核與事實相符，堪信
    為真實。綜上所述，本件事證明確，被告上開過失傷害及肇
    事逃逸犯行，均堪認定。
三、核被告甲○○所為，係犯刑法第284條第1項前段之普通過失
    傷害罪、及第185條之4之駕車肇事逃逸罪。被告無駕駛執照
    ，駕車肇事致人受傷，應依道路交通管理處罰條例第86條第
    1項規定就過失傷害罪部分加重其刑。被告前因妨害自由罪
    ，經台灣高等法院台南分院判處有期徒刑4月確定，於93年1
    月2日易科罰金執行完畢，有台灣高等法院被告全國前案紀
    錄表可按，其於有期徒刑執行完畢後5年以內再犯有期徒刑
    以上之罪，為累犯，均依法加重其刑，並過失傷害部分依法
    遞加重其刑。其所犯前開二罪間，犯意各別，行為互異，應
    予分論併罰。爰審酌被告之品行，未注意相關交通安全之規
    定，以致肇事，應負過失責任之程度，告訴人所受傷勢，且
    肇事後不僅未救護傷者，反駕車逃逸，惡性非輕，並事後亦
    未與告訴人達成民事和解，及犯後態度等一切情狀，分別量
    處如主文所示之刑。
據上論斷，應依刑事訴訟法第273條之1第1項、第299條第1項前
段，道路交通管理處罰條例第86條第1項，刑法第185條之4、第
284條第1項前段、第41條第1項前段、第47條、第51條第10款，
罰金罰鍰提高標準條例第1條前段、第2條，判決如主文。
本案經檢察官丙○○到庭執行職務。
中　　華　　民　　國　　94　　年　　6 　　月　　8 　　日
                  交通法庭  法　官  洪榮家
右正本證明與原本無異。
如不服本判決，應於判決送達後10日內，向本院提出上訴狀（應
附繕本）。
                            書記官  陳志德
中　　華　　民　　國　　94　　年　　6 　　月　　8 　　日
附錄本案論罪科刑法條全文：
刑法第185條之4：
駕駛動力交通工具肇事，致人死傷而逃逸者，處6月以上5年以下
有期徒刑。
刑法第284條第1項：
  因過失傷害人者，處6月以下有期徒刑、拘役或5百元以下罰金
  。致重傷者，處1年以下有期徒刑、拘役或5百元以下罰金。
